臺灣桃園地方法院刑事判決　　　　　　100年度審易字第330號
公　訴　人　臺灣桃園地方法院檢察署檢察官
被　　　告　宋國枝
上列被告因頂替案件，經檢察官提起公訴（99年度偵字第16973
號），被告於本院準備程序進行中，就被訴事實為有罪之陳述，
經本院告知簡式審判程序意旨，並聽取公訴人及被告之意見後，
本院裁定依簡式審判程序審理，判決如下：
    主      文
宋國枝意圖使犯人隱避而頂替，累犯，處有期徒刑月，如易科
罰金，以新臺幣壹仟元折算壹日。
    事實及理由
一、宋國枝前於民國82年間因違反麻醉藥品管理條例案件，經法
    院判處有期徒刑4 月確定；於82年間又因違反麻醉藥品管理
    條例案件，經本院以82年度訴字第1693號判決判處有期徒刑
    5 年2 月，嗣經臺灣高等法院以83年度上訴字第3606號判決
    駁回上訴確定；繼於83年間因違反麻醉藥品管理條例案件，
    經本院以83年度易字第534 號判決判處有期徒刑6 月，嗣經
    臺灣高等法院以83年度上易字第3439號判決駁回上訴確定，
    上開三罪並經臺灣高等法院以84年度聲字第542 號裁定合併
    定應執行刑為有期徒刑5 年7 月確定；於83年間另因違反麻
    醉藥品管理條例案件，經本院以84年度訴字第164 號判決判
    處有期徒刑1 年確定；繼於84年間因贓物案件，經本院以84
    年度訴字第277 號判決判處有期徒刑4 月確定，上開二罪嗣
    經本院以85年度聲字第918 號裁定合併定應執行刑為有期徒
    刑1 年3 月確定，並與前開應執行刑有期徒刑5 年7 月接續
    執行，於87年4 月10日縮刑假釋併付保護管束出監，嗣經撤
    銷假釋，尚餘殘刑有期徒刑2 年10月又18日，於92年1 月31
    日縮刑期滿執行完畢（於本案構成累犯）。詎其仍不知悔改
    ，於96年10月11日中午，駕駛車牌號碼6310-PK 號自用小客
    車，附載彭勝康，由桃園縣平鎮市○○路之彭勝康租屋處前
    往桃園縣楊梅市，途中因桃園縣政府警察局平鎮分局（下稱
    平鎮分局）偵查隊接獲線報，認彭勝康及宋國枝等2 人涉有
    持有毒品罪嫌，於同日15時15分許，在國道一號高速公路北
    上65.8公里處（於桃園縣楊梅市），攔檢由宋國枝駕駛之車
    輛，經宋國枝同意後，為警於宋國枝所有之咖啡色手提包內
    ，搜獲由彭勝康於同日中午趁宋國枝盥洗之際，所藏放之仿
    FN廠1910型半自動手槍製造、換裝土造金屬槍管而具殺傷力
    之改造手槍（獲案後槍枝管制編號0000000000）1 支（含彈
    匣1 個）、具殺傷力之金屬彈殼組合直徑7.9mm 金屬彈頭而
    成之非制式子彈22顆及不具殺傷力之直徑7.9mm 非制式子彈
    3 顆。詎宋國枝明知上揭改造手槍1 支及非制式子彈25顆，
    係彭勝康非法持有之違禁物，因彭勝康允諾支付金錢予宋國
    枝，作為頂替之代價，宋國枝竟貪圖小利，意圖使真正之犯
    罪人彭勝康隱避，而於96年10月12日上午某時，在平鎮分局
    偵查隊辦公室內，向平鎮分局偵查隊偵查佐胡肇武表示，伊
    於94年間某日，在桃園縣平鎮市○○道路邊，拾獲上揭改造
    手槍及子彈；繼於同日（12日）晚間7 時32分許，在臺灣桃
    園地方法院檢察署第7 偵查庭，接受檢察官偵訊時，仍接續
    表示伊拾獲上揭槍彈而頂替之，使真正非法持有改造手槍及
    子彈之彭勝康隱避。嗣經臺灣桃園地方法院檢察署檢察官偵
    查而查獲上情。
二、證據名稱：
  (一)被告宋國枝於臺灣桃園地方法院檢察署檢察官99年12月7 日
    偵訊、本院及臺灣高等法院審理時之自白。
  (二)證人古明昇、黃崇文於本院審理時之證述。
  (三)桃園縣政府警察局平鎮分局扣押筆錄、扣押物品目錄表、內
    政部警政署刑事警察局96年11月27日刑鑑字第0960164679號
    槍彈鑑定書各1 份、查獲現場照片7 張、彭勝康開立之本票
    影本2 紙及交付現金新臺幣10萬元之收據1 紙。
  (四)被告宋國枝於96年10月12日接受桃園縣政府警察局平鎮分局
    偵查隊製作之警詢筆錄、被告宋國枝於96年10月12日接受臺
    灣桃園地方法院檢察署檢察官訊問製作之偵訊筆錄、本院98
    年度訴字第113 號判決、臺灣高等法院99年度上訴字第307
    號判決各1 份。
三、核被告宋國枝所為，係犯刑法第164 條第2 項、第1 項之頂
    替罪。被告於警詢及檢察官訊問時先後數次接續頂替之行為
    ，係基於單一犯意所為，所侵害法益相同，應合為包括之一
    行為評價。被告有上揭事實及理由欄所載之犯罪科刑及執行
    情形，有臺灣高等法院被告前案紀錄表1 份可按，其受徒刑
    執行完畢，5 年以內故意再犯本件有期徒刑以上之罪，為累
    犯，應依刑法第47條第1 項之規定加重其刑。爰審酌被告之
    犯罪係妨害國家司法公正與真實發現，所生危害非輕，暨其
    犯罪之動機、手段，犯後坦承犯行，態度尚可等一切情狀，
    量處如主文所示之刑，以示懲儆。
四、依刑事訴訟法第273 條之1 第1 項、第299 條第1 項前段、
    第310 條之2 、第454 條第1 項，刑法第164 條第2 項、第
    1 項、第47條第1 項、第41條第1 項前段，刑法施行法第1
    條之1 第1 項、第2 項前段，判決如主文。
五、如不服本判決，得自收受送達之翌日起10日內向本院提出上
    訴狀（應附繕本），其未敘述上訴理由者，應於上訴期間屆
    滿後20日內補提理由書狀於本院，上訴於臺灣高等法院。
本案經檢察官簡方毅到庭執行職務。
中    華    民    國   100    年    3     月    31    日
                        刑事庭  法  官  鍾雅蘭
以上正本證明與原本無異。
                                書記官  石曉芸
中    華    民    國   100    年    3     月    31    日
附錄本案論罪科刑依據之法條：
刑法第164 條
藏匿犯人或依法逮捕拘禁之脫逃人或使之隱避者，處2 年以下有
期徒刑、拘役或5 百元以下罰金。
意圖犯前項之罪而頂替者，亦同。